臺灣彰化地方法院刑事判決　　　　　　　　　　　　　九十一年度易字第一二三號
　　公　訴　人　臺灣彰化地方法院檢察署檢察官
　　被　　　告　庚○○
右列被告因違反著作權法案件，經檢察官聲請簡易判決處刑（九十年度偵字第六二七
七號）及移送併辦（九十年度偵字第六三四四號、九十一年度偵字第三五號），由本
院改依通常程序審理，判決如左：
    主      文
庚○○以犯明知為侵害著作權之物而意圖營利而交付之方法侵害他人之著作權之罪為
常業，累犯，處有期徒刑壹年肆月。
扣案之盜版音樂光碟片柒拾片、影音光碟片伍片，均沒收。
    事      實
一、庚○○前因煙毒及違反槍砲彈藥刀械管制條例等案件，經本院以八十六年度訴字
    第四０號判決定應執行刑有期徒刑二年確定，於民國八十七年八月十日假釋出獄
    ，本應至八十八年七月二十三日假釋期間始行屆滿，嗣因另案撤銷假釋，再次入
    監執行所餘殘刑有期徒刑十一月十三日，於八十九年十月二十九日服刑期滿執行
    完畢。詎仍不知悔改，明知綽號「阿發」之姓名年籍不詳成年男子向其兜售之如
    附表所列之音樂光碟片（即ＣＤ唱片）及影音光碟片（ＶＣＤ），其中收錄之附
    表各項所列之歌曲或影片，均係他人未經著作財產權人己○○○音樂股份有限公
    司、千億國際唱片出版社、甲○○○國際多媒體股份有限公司、亞洲歌萊美傳播
    股份有限公司、丁○○○多媒體股份有限公司（下稱華特公司、千億唱片社、甲○○○公司、亞洲歌萊美公司、協和多媒體公司）等五家公司授權利用而重製，
    為侵害著作權之物，竟意圖營利，先以每片新台幣（下同）五十元之價格向「阿
    發」販入，自九十年九月十二日起之每星期三、六、日，在彰化縣員林鎮○○路
    與大勇街口夜市擺設攤位，以每張音樂光碟片或影音光碟片一百元之價格，販售
    而交付予不特定之顧客，賺取差價牟利，並以此為常業。嗣分別於九十年九月十
    二日晚間九時許、同年月十五日晚間十時五十分許、同年十二月二十六日晚間十
    時許，在上開夜市為警查獲，並先後當場扣得其所有供上開犯罪所用之如附表所
    列盜版音樂光碟片七十片、盜版影音光碟片五片。
二、案經華特公司、甲○○○公司、協和多媒體公司等訴由彰化縣警察局員林分局報
    請台灣彰化地方法院檢察署檢察官偵查後，聲請簡易判決處刑及移送併辦，由本
    院改依通常程序審理。
    理      由
一、右揭事實，業據被告庚○○於警訊及偵審中坦承不諱，核與告訴人華特公司代理
    人乙○○、戊○○、甲○○○公司代理人江信儀、協和多媒體公司代理人丙○○
    、林貞萍指訴情節相符，並有查獲現場照片九張、原版音樂光碟片封面、公司執
    照、營利事業登記證、錄音製作證明書、著作財產權轉讓書、授權書、錄影節目
    審查合格證明書、電影片准演執照附卷可稽，復有被告所販賣之盜版音樂光碟片
    七十片、盜版影音光碟片五片扣案足憑。本案事證至臻明確，被告犯行洵堪認定
    。
二、按刑法上所謂常業犯，指反覆以同種類行為為目的之社會活動之職業性犯罪而言
    ，至於犯罪所得之多寡，是否恃此犯罪為唯一之謀生職業，則非所問，縱令兼有
    其他職業，仍無礙於該常業犯罪之成立，最高法院八十五年度台上字第五一０號
    判例闡述甚明。被告於審理中自承於上開犯罪期間內並無固定工作，雖偶有受僱
    從事臨時工，但每日所得不過七百元，相較每晚擺攤販售盜版音樂、視聽著作光
    碟片獲取約有二、三千元至六千餘元不等之收入，顯見被告係以上開犯罪所得為
    其主要收入來源，又有反覆以販賣盜版音樂、視聽著作光碟片為職業活動之事實
    ，足認其有賴以維生而恃此為常業之意。核其所為，係犯著作權法第九十四條之
    以犯明知為侵害著作權之物而意圖營利而交付之方法侵害他人之著作權之罪為常
    業罪。公訴意旨逕認被告所犯為著作權法第九十三條第三款之罪名，疏未詳查其
    有以此為常業之主觀意思及客觀事實，起訴法條恐有未洽，惟其仍係基於同一社
    會基本事實，本院自應予以審究，並變更起訴法條。查被告前因煙毒及違反槍砲
    彈藥刀械管制條例等案件，經本院以八十六年度訴字第四０號判決定應執行刑有
    期徒刑二年確定，於八十七年八月十日假釋出獄，本應至八十八年七月二十三日
    假釋期間始行屆滿，嗣因另案撤銷假釋，再次入監執行所餘殘刑有期徒刑十一月
    十三日，於八十九年十月二十九日服刑期滿執行完畢，有臺灣彰化地方法院檢察
    署刑案資料查註紀錄表及臺灣高等法院被告國前案紀錄表在卷可按，其受有期徒
    刑之執行完畢，五年內再犯本件有期徒刑以上之罪，為累犯，應依法加重其刑。
    至於被告於九十年九月十二日以外之其他部分犯罪事實，雖未及由檢察官於起訴
    書內詳加載明，然此因與起訴書中記載之犯行有包括一罪之集合犯關係，為常業
    犯罪本需具備之反覆特性所涵括，自仍屬本院所得審酌之範疇，附此敘明。爰審
    酌被告犯罪動機、目的、手段、對於著作財產權人所生之損害、被告犯罪後坦承
    犯行、於為警查獲後仍繼續擺攤販售侵害著作權物之主觀惡性、具有國中畢業學
    歷之智識程度等一切情狀，量處如主文所示之刑，以示懲儆。扣案如附表所示之
    物，係供犯罪所用之物，且為被告所有，業據其供明在卷，依刑法第三十八條第
    一項第二款之規定，宣告沒收。
據上論斷，應依刑事訴訟法第四百五十二條、第二百九十九條第一項前段、第三百條
，著作權法第九十四條，刑法第十一條前段、第四十七條、第三十八條第一項第二款
，判決如主文。
本案經檢察官羅美秀到庭執行職務。
中    華    民    國    九十一      年      三      月      二十九      日
                                臺灣彰化地方法院刑事第三庭
                                    法      官  高  文  崇
右正本證明與原本無異。
如不服本判決，應於判決送達後十日內向本院提出上訴狀( 須附繕本 )。
告訴人或被害人對於判決如有不服具備理由請求檢察官上訴者，其上訴期間之計算係
以檢察官收受判決正本之日期為準。刑法第三百三十六條第二項
                                    法院書記官  謝  志  鑫
中    華    民    國    九十一      年      四      月        一        日
附表
著作權法第九十四條
以犯第九十一條、第九十二條或第九十三條之罪為常業者，處一年以上七年以下有期
徒刑，得併科新台幣四十五萬元以下罰金。
一、音樂光碟片部分：
┌──┬───────────┬──────────────┬────┐
│編號│專輯及所含曲目        │受侵害之著作財產權人        │數量    │
│    │                      │                            │ （片） │
├──┼───────────┼──────────────┼────┤
│一  │王識賢「愛到無命不知驚│己○○○音樂股份有限公司    │六      │
│    │」                    │                            │        │
├──┼───────────┼──────────────┼────┤
│二  │台語超級精選「腳踏車」│己○○○音樂股份有限公司    │二      │
│    │                      │                            │        │
├──┼───────────┼──────────────┼────┤
│三  │唐飛：溫柔女人心「妳我│千億國際唱片出版社          │二      │
│    │相欠債」              │                            │        │
├──┼───────────┼──────────────┼────┤
│四  │江蕙：同名專輯「再相會│甲○○○國際多媒體股份有限公│三十    │
│    │」                    │司                          │        │
├──┼───────────┼──────────────┼────┤
│五  │葉啟田：熱情「水雲煙」│甲○○○國際多媒體股份有限公│十      │
│    │                      │司                          │        │
├──┼───────────┼──────────────┼────┤
│六  │伊能靜：「關不住」    │亞洲歌萊美傳播股份有限公司  │二十    │
│    │                      │                            │        │
└──┴───────────┴──────────────┴────┘
二、影音光碟片部分：
┌──┬───────────┬──────────────┬────┐
│編號│影片名稱              │受侵害之著作財產權人        │數量    │
│    │                      │                            │ （片） │
├──┼───────────┼──────────────┼────┤
│一  │不可能的任務二        │丁○○○多媒體股份有限公司  │一      │
│    │                      │                            │        │
├──┼───────────┼──────────────┼────┤
│二  │人魔                  │丁○○○多媒體股份有限公司  │一      │
│    │                      │                            │        │
├──┼───────────┼──────────────┼────┤
│三  │美國派二              │丁○○○多媒體股份有限公司  │一      │
│    │                      │                            │        │
├──┼───────────┼──────────────┼────┤
│四  │ＢＪ單身日記          │丁○○○多媒體股份有限公司  │二      │
│    │      │                            │        │
└──┴───────────┴──────────────┴────┘
